【裁判字號】    94,附民,4
【裁判日期】    950927
【裁判案由】    請求賠償損害
【裁判全文】
臺灣苗栗地方法院刑事附帶民事訴訟判決   94年度附民字第4號
原      告  甲○○
送達代收人  張月霞
告訴代理人  林富華律師
被      告  乙○○即謝義鎗）.
                    4號
訴訟代理人  謝宗翰律師
上列被告因詐欺案件（93年度易字第476 號），經原告提起附帶
民事訴訟請求損害賠償，本院判決如下：
    主  文
原告之訴駁回。
    事  實
一、原告方面：
（一）聲明：1 、被告應給付原告新臺幣（下同）332 萬元，及
                自起訴狀繕本送達翌日起至清償日止，按年息
                百分之5 計算之利息。
            2、訴訟費用由被告負擔。
（二）陳述：1、原告於84年3月12日向被告購買坐落於苗栗縣三
               義鄉○○段407地號（重測前為三叉段502地號
               ）土地權利範圍為10000分之60，及其地上建號
               116 （重測前為三叉段建號1881）房屋（以下
               稱系不動產），約定買賣總價為332 萬元，賣
               方言明產權清楚且未貸款抵押。
            2、原告於91年1月25日申請上揭不動產登記謄本始
               知被告前於83年11月22日已設定最高限額抵押
               權予寶島商業銀行，亦即被告將有貸款抵押設
               定之不動產以未貸款設定抵押之行情賣渡給原
               告，且收取全部價金後亦未辦理塗銷抵押權登
               記，原告始知受騙。
            3、系爭不動產業經法院於93年1月6日拍定在案，
               致原告喪失系爭不動產之所有權而受有損害。
            4、按故意或過失不法侵害他人之權利者，負損害
               賠償責任；不能回復原狀或回復原狀顯有重大
               困難者，應以金錢賠償其損害，民法第184條第
               1項及第215條定有明文。次按因犯罪而受有損
               害之人，於刑事訴訟程序得附帶提起民事訴訟
               ，對於被告及依民法負損害賠償責任之人，請
               求回復其損害；前項請求權之範圍，依民法之
               規定，於刑事訴訟法第478條第1、2項復有規定
               。揆諸上述說明及前揭條文，原告自得請求被
               告賠償損害。
（三）證據：1 、不動產買賣契約書影本1 件。2 、不動產登記
      謄本影本1 份。3 、本院民事執行處93.3.24 苗院霞91執
      讓字第5758號函影本1 份。4 、臺灣新竹地方法院民事執
      行處囑託查封登記函、臺灣新竹地方法院函、土地登記謄
      本影本各1 份。
二、被告否認前述附民之事實，並提出請求權時效消滅之抗辯，
    且辯稱：原告於91年1 月25日發現不動產上面有抵押權之設
    定，但於94年3 月1 日提出損害賠償請求，已逾侵權行為請
    求權時效2 年期間等語。
    理  由
一、按刑事附帶民事訴訟，其刑事部分諭知無罪、免訴或不受理
    之判決者，應以判決駁回原告之訴，刑事訴訟法第503 條第
    1 項前段定有明文。本件被告涉犯詐欺案件（93年度易字第
    476 號），業經本院判決諭知無罪在案，自應依首揭規定，
    以判決駁回原告之訴。
二、據上論結，應依刑事訴訟法第503 條第1 項前段，判決如主
    文。
中    華    民    國    95    年    9     月    27    日
                  刑事第三庭    審判長法  官  柳章峰
                                      法  官  吳國聖
                                      法  官  呂曾達
以上正本證明與原本無異。
對於本判決如有不服，應於送達後10日內，向本院提出上訴狀，
但非對刑事訴訟之判決有上訴時，不得上訴。
                                      書記官  許千士
中    華    民    國    95    年    9     月    27    日


司法院資訊處製作；財團法人民間司法改革基金會備份。
